【裁判字號】    92,小上,2
【裁判日期】    921017
【裁判案由】    給付電信費
【裁判全文】
福建金門地方法院民事裁定                             九十二年度小上字第二號
    上  訴  人  乙○○
    被 上訴 人  中華電信股份有限公司台灣南區電信分公司
                        設金門.
    法定代理人  甲○○  住同右.
右當事人間請求給付電信費事件，上訴人對於中華民國九十二年七月一日本院金城金
城簡易庭九十二年度城小字第六號小額民事判決提起上訴，本院裁定如左：
    主  文
上訴駁回。
第二審訴訟費用新臺幣貳佰零元由上訴人負擔。
    理  由
一、本件上訴意旨略以：上訴人向被上訴人所租用之0000000000號隨身碼
    電信設備，於八十九年四月間積欠電信費新台幣（以下同）二萬二千二百六十六
    元，係遭他人盜用所致。原判決未就所提供之通訊紀錄查證，亦未曾將前開資料
    提供警方深入調查。原判決判命上訴人給付，尚非合法，爰提起本件上訴等情。
二、按對於小額程序之第一審裁判上訴，非以其違背法令為理由，不得為之。而上訴
    狀內應記載上訴理由，表明下列各款事項：一、原判決所違背之法令及其具體內
    容。二、依訴訟資料可認為原判決有違背法令之具體事實，民事訴訟法第四百三
    十六條之二十四第二項、第四百三十六條之二十五條分別定有明文。又上訴狀內
    未表明上訴理由者，上訴人應於提起上訴後二十日內，提出理由書於原審法院；
    未提出者，無庸命其補正，由原第二審法院以裁定駁回之，為民事訴訟法第四百
    三十六條之三十二第二項準用同法第四百七十一條、第四百四十四條第一項所明
    定。又依同法第四百三十六條之三十二第二項準用第四百六十八條及第四百六十
    九條第一款至第五款規定，判決不適用法規或適用不當者，為違背法令，其判決
    有同法第四百六十九條第一款至第五款所列情形之一者，為當然違背法令。是當
    事人於小額訴訟程序提起上訴，如依民事訴訟法第四百六十八條規定，以第一審
    判決有不適用法規或適用法規不當為理由時，其上訴狀或理由書應有具體之指摘
    ，並揭示該法規之條項或其內容，若係成文法以外之法則，應揭示該法則之旨趣
    ，倘為司法院解釋、或最高法院之判例，則應揭示該判解之字號或其內容，如以
    民事訴訟法第四百六十九條第一款至第五款所列各款情形為理由時，其上訴狀或
    理由書應揭示合於該條款之事實，上訴狀或理由書如未依此項方法表明者，即難
    認為已對第一審判決之違背法令有具體之指摘，其上訴自難認為合法（最高法院
    七十一年臺上字第三一四號判例意旨參照），而屬上訴不合程式，第二審法院應
    依同法第四百三十六條之三十二第二項準用同法第四百四十四條第一項以裁定駁
    回之（最高法院七十二年度台聲字第一一三號裁判意旨參照）。
三、經查，本件訴訟標的金額為一萬二千二百三十七元，未逾新台幣十萬元，依民事
    訴訟法第四百三十六條之八第一項，訴訟標的金額未逾十萬元，應適用小額訴訟
    程序。依民事訴訟法第四百三十六條之二十四第二項規定，適用小額訴訟程序者
    ，其上訴非以判決違背法令為理由，不得為之。惟查，本件上訴人提起上訴，其
    上訴理由係以遭他人盜打其所租用之電信設備，原審未詳予追查盜打之人，上訴
    人不服，乃提出本件上訴等語。查上訴人並未具體說明原審判決有何不適用法規
    或適用法規不當之情形，並揭示該法規之條項或其內容，或合於民事訴訟法第四
    百六十九條所列各款之事實，自難認對該判決之如何違背法令已有具體之指摘，
    揆諸前揭說明，應認其上訴為不合法。
四、訴訟費用之負擔：本件訴訟費用應由上訴人負擔，茲確定如主文第二項所示。
五、據上論結，本件上訴為不合法，依民事訴訟法第四百三十六條之三十二第一項、
    第二項、第四百三十六條之十九第一項、第四百四十四條第一項、第九十五條、
    第七十八條，裁定如主文。
中      華      民      國    九十二    年      十      月    十七      日
                            福建金門地方法院民事庭
~B審判長法官  蕭廣政
~B法      官  葉珊谷
~B法      官  林英志
右為正本係照原本作成。
本件不得抗告。
中      華      民      國    九十二    年      十      月    十七      日
~B法院書記官  楊靜秋


司法院資訊處製作；財團法人民間司法改革基金會備份。
